# 请问陈版主，说明段的无保留意见

提问人：ssf1618 时间：2011-01-28 12:50:59
请问一下 一个 单位 实收资本 3000 万，短期借款 3000 万，其他应收款--该公司法人 5500 万，该报告要不要出具说明段的无保留意见啊

回答人：chenyiwei
该公司确实存在抽逃出资的嫌疑，但抽逃出资不是由CPA来认定的，我们也无需对此下结论。我们所做的是关注会计处理是否恰当，以及披露是否充分。 会计处理上，需要关注该笔其他应收款 5500 万的可回收性。如果实际上本来就不打算归还的，应作为冲减资本公积处理。同时关注 3000 万借款资金的安全性，是否存在逃废银行债务等违法违规行为等。根据审计准则 1142 号的规定，考虑这些违反法规行为对财务报表的影响。 在 2010 版的审计准则生效前，强调事项段仅适用于涉及持续经营能力的重大不确定性情形以及不涉及持续经营能力问题的重大不确定性事项，不可滥用。

提问人：ssf1618 时间：2011-02-12 16:39:03
我们最近碰到一个审计单位，该单位成立于 2004 年 5 月 31 日，法定代表人是该公司股东之
一，出资比例占全部实收资本总额的8.6%。该单位 2010 年 12 月 31 日资产总额 6700 万元，其中其他应收款----该单位法定代表人 4200 万元，账龄在一年以内，（应收该法定代表人
的暂借款期初余额为 0 ）该单位法定代表人的暂借款金额占资产总额的62.69%，该单位的
短期借款期末余额 3000 万元，实收资本 3000 万元。今天我想向大家请教一下该单位法定
代表人暂借款 4200 万元信息披露的问题。以及发表审计报告类型问题。

回答人：chenyiwei
回复 藤椅 ssf1618 的帖子如果仅仅是这些表面的财务信息，是无法给出更具体的答复的。关键还是两点：（ 1 ）会计处理的正确性和信息披露的充分性、恰当性，尤其是关注其他应收款的可回收性和借款资金的安全性；（ 2 ）是否存在违反法规行为，如有，则该行为对财务报表的可能影响。 法定代表人借款肯定需要作为关联交易和关联往来披露的，这是信息披露的最低限度要求。